臺灣桃園地方法院民事裁定
111年度聲字第177號
聲  請  人  王浙山  

相  對  人  魏平志  
上列當事人間聲請停止執行事件，本院裁定如下：
    主  文
聲請人以新臺幣貳佰參拾萬元為相對人供擔保後，本院一一一年
度司執字第五二七二一號給付票款事件之強制執行程序，於本院
一一一年度重訴字第八九號確認抵押債權不存在事件判決確定、
和解或撤回起訴前，應暫予停止。
    理  由
一、聲請意旨略以：相對人向本院聲請強制執行聲請人之財產，
    業經本院111年度司執字第52721號給付票款執行事件(下稱
    系爭執行事件)執行中，惟聲請人已提出確認抵押權不存在
    等事件之訴訟，經本院分案為111年度重訴字第89號繫屬中(
    下稱系爭訴訟事件)，系爭執行事件中，聲請人所有之財產
    一旦拍賣，勢難回復原狀，爰依法聲請於系爭訴訟事件判決
    確定前停止執行等語。
二、按強制執行程序開始後，除法律另有規定外，不停止執行；
    有回復原狀之聲請，或提起再審或異議之訴，或對於和解為
    繼續審判之請求，或提起宣告調解無效之訴、撤銷調解之訴
    ，或對於許可強制執行之裁定提起抗告時，法院因必要情形
    ，或依聲請定相當並確實之擔保，得為停止強制執行之裁定
    ，強制執行法第18條第1項、第2項定有明文。又法院因必要
    情形或依聲請定相當並確實之擔保，為停止強制執行之裁定
    者，該擔保金額之多寡應如何認為相當，固屬法院職權裁量
    之範圍。惟此項擔保係備供強制執行債權人因停止執行所受
    損害之賠償，故法院定擔保金額時，自應斟酌該債權人因停
    止執行可能遭受之損害，以為衡量之標準；其數額應依標的
    物停止執行後，債權人未能即時受償或利用該標的物所受之
    損害額，或其因另供擔保強制執行所受之損害額定之，非以
    標的物之價值或其債權額為依據（參見最高法院95年度台抗
    字第781號、91年度台抗字第429號裁定意旨）。
三、經查：
  ㈠本件相對人即債權人持本票債權100萬元之本票裁定向本院聲
    請強制執行聲請人所有之不動產，並以抵押權擔保債權金額
    900萬元參與分配，經本院以系爭執行事件受理。又聲請人
    於民國110年10月22日提出起訴狀，復於111年8月3日提出補
    正狀，聲明略以：系爭執行事件之強制執行程序應予撤銷。
    確認聲請人所有坐落桃園市○○區○○段○○○段00000○00000地號
    土地，門牌號碼為桃園市○○區○○路0段000巷00號房屋，於10
    9年10月20日以中壢地政事務所109年壢謄字第042274號，設
    定本金最高限額新臺幣（下同）1,000萬元抵押權所擔保之1
    ,000萬元債權不存在。確認兩造間僅有375萬252元之消費借
    貸債權存在，624萬9,748元消費借貸債權不存在等，經本院
    以系爭訴訟事件受理，均經本院調閱上開案卷卷宗核閱無訛
    調閱。是聲請人既已提起異議之訴，則本件聲請核與強制執
    行法第18條第2項之規定相符，應予准許。然為確保相對人
    因聲請人聲請停止強制執行不當可能遭受之損害得獲賠償，
    並兼顧兩造之權益，本院爰許聲請人為相對人提供相當並確
    實之擔保後，始停止系爭執行事件之強制執行程序。
  ㈡本院審酌聲請人所提起之本案訴訟標的金額為1000萬元，相
    對人因停止執行所受之損害，應為訴訟事件未確定而停止執
    行期間，其本得利用上開金額而未能利用之利息損失，應以
    此為本件停止執行擔保額之計算依據。又聲請人所提起之本
    案訴訟事件，係屬應適用通常訴訟程序之事件，而本件本案
    訴訟之訴訟標的金額為1000萬元，依法屬於得上訴第三審之
    事件，參諸司法院頒佈之各級法院辦案期限實施要點，第一
    、二、三審通常訴訟程序審判案件之辦案期限分別為1年4月
    、2年、1年，茲以聲請人提起之本案訴訟所可能進行之訴訟
    期間4年4月為計算基準，則相對人因停止執行所可能遭受之
    損害，即相當於上開停止期間，其執行債權額未能即時受償
    之利息損失，以法定遲延利息即週年利率5％計算，即為216
    萬6,666元【計算式：1000萬元×5％×（4+4/12）＝216萬6,666
    元，元以下四捨五入】；再考量本件訴訟有因送達、移審、
    分案或其他原因致程序延滯之可能情事存在，致相對人未能
    受償之期間延長，認聲請人所應供之擔保以230萬元為適當
    ，爰酌定如主文所示相當擔保金額准許之。　　
四、爰依強制執行法第18條第2項，裁定如主文。　　
中　　華　　民　　國　　111 　年　　8 　　月　　10　　日
                  民事第二庭    法　官　李麗珍
以上正本係照原本作成。
如對本裁定抗告，須於裁定送達後10日內向本院提出抗告狀，並
應繳納抗告費新台幣壹仟元。
中　　華　　民　　國　　111 　年　　8 　　月　　10　　日
                                書記官  謝伊婕